臺灣苗栗地方法院刑事判決　　　　　　　 94年度易字第686號
公　訴　人　臺灣苗栗地方法院檢察署檢察官
被　　　告　乙○○
上列被告因竊盜案件，經檢察官提起公訴（94年度偵字第2916號
、2973號、2976號），本院依簡式審判程序，判決如下：
    主  文
乙○○連續竊盜，累犯，處有期徒刑壹年；又連續施用第二級毒
品，累犯，處有期徒刑柒月。應執行有期徒刑壹年伍月。
    事  實
一、乙○○於民國92年間，因恐嚇案件，經本院判處有期徒刑1
    年5 月確定，甫於93年12月17日執行完畢。復基於意圖為自
    己不法所有之概括犯意，先後於(一)94年7 月10日22時許，在
    苗栗縣大湖鄉義和村大湖幹電線桿旁田地，徒手竊得丁○○
    所有之動力噴霧機1 台（價值約新臺幣5000元），得手後，
    藏置於其苗栗縣大湖鄉富興村9 鄰八寮灣4 號住處倉庫內。
    (二)94年7 月11日16時許，在丙○○位於苗栗縣大湖鄉南湖坑
    49號住處，徒手竊取丙○○所有之紀念古幣1 枚及古紙鈔10
    張（侵入住宅部分未據告訴），得手後，藏置於其苗栗縣大
    湖鄉富興村9 鄰八寮灣4 號住處倉庫內。(三)94年8 月2 日7
    、8 時許，在苗栗市○○街61巷底，見甲○○所有車牌號碼
    KU─5547號自小客車（按該車原於同年8 月1 日17時40分許
    ，在新竹市○○路23號地下室，為不詳之人所竊），置於路
    旁無人看管，車門未鎖且電門插著1 支鑰匙，即利用該鑰匙
    啟動車輛離開，得手後，將車駛至苗栗縣頭屋鄉雙龍社區旁
    公墓，拆解該車之4 個輪胎後，並將車棄置該地。
二、又乙○○曾因施用毒品，經送觀察、勒戒後，認無繼續施用
    毒品之傾向，經臺灣苗栗地方法院檢察署檢察官以89年度毒
    偵字第768 、1251號為不起訴處分後，再因施用毒品案件，
    經送觀察、勒戒後，認有繼續施用毒品傾向，經送強制戒治
    ，於90年10月30日保護管束期滿未經撤銷視為強制戒治期滿
    ，而執行完畢；刑事部分則經臺灣高等法院臺中分院號判處
    有期徒刑1 年。詎仍不知悔改，於前開強制戒治執行完畢釋
    放後之5 年內，復基於施用第2 級毒品之概括犯意，自94年
    7 月初某日起至94年8 月2 日上午9 、10時許，在其苗栗縣
    大湖鄉富興村9 鄰八寮灣4 號住處及苗栗市新英里12鄰天祥
    48號之友人古進全家中等地，以將安非他命置於玻璃頭（未
    扣案）燒烤吸食之方式，約1 星期1 次，連續施用安非他命
    多次。
三、嗣先後於94年7 月29日13時30分許、同年8 月2 日10時20分
    許，為警持搜索票在苗栗縣大湖鄉富興村9 鄰八寮灣4 號、
    苗栗市新英里12鄰天祥48號之友人古進全家中查獲。
四、案經苗栗縣警察局報請臺灣苗栗地方法院檢察署檢察官偵查
    起訴審理。
    理  由
一、訊據被告乙○○對於上揭竊盜及施用毒品之事實均坦承不諱
    ，核與被害人丁○○、丙○○及甲○○分別於警詢時供述被
    害情節大致相符，並有贓物認領管單2 紙、新竹市警察局車
    輛協尋電腦輸入單、苗栗縣警察局車輛尋獲電腦輸入單、車
    輛車牌失竊作業查獲車輛認可資料、苗栗縣警察局刑警隊偵
    辦毒品案件嫌疑人尿液登記簿、中山醫藥大學附設醫院藥物
    濫用檢測中心出具之尿液檢驗報告各1 紙在卷可憑。次查被
    告前因施用毒品案件，經送觀察、勒戒後，認為有繼續施用
    毒品傾向，令入戒治處所施以強制戒治，另並經提起公訴且
    經判處罪刑確定在案，此有臺灣苗栗地方法院檢察署刑案資
    料查註紀錄表、全國施用毒品案件紀錄表、臺灣高等法院被
    告前案紀錄表各1 件在卷可按，足徵被告之自白確與事實相
    符。是本件事證已臻明確，被告犯行洵堪認定。
二、核被告所為，係犯刑法第320 條第1 項之竊盜罪及毒品危害
    防制條例第10條第2 項之施用第2 級毒品罪。其施用毒品前
    後非法持有毒品之低度行為，應為施用之高度行為所吸收，
    不另論罪。被告先後3 次竊盜及連續施用第2 級毒品安非他
    命多次之犯行，時間緊接，分別觸犯基本構成要件相同之罪
    名，顯係分別基於概括之犯意而反覆為之，均為連續犯，應
    依刑法第56條之規定，各以一罪論，並均加重其刑。其所犯
    上開2 罪，犯意各別，行為互異，應予分論併罰。又被告受
    有如事實欄所載罪刑執行情形，有臺灣高等法院被告前案紀
    錄表在卷可按，其於執行完畢後之5 年內再犯本件有期徒刑
    以上之2 罪，為累犯，應依刑法第47條之規定，分別遞加重
    其刑。爰審酌被告有毒品、竊盜、贓物、恐嚇等犯罪紀錄、
    素行不佳，有臺灣高等法院被告前案紀錄表在卷可稽，暨其
    犯罪之動機、竊盜手段尚稱平和、所生危害非重，及被告非
    法施用第2 級毒品安非他命，對個人身心戕害甚鉅，且前已
    因施用毒品案件，業經觀察、勒戒及強制戒治處分，又再犯
    本件施用毒品犯行，顯未因前所受之觀察、勒戒及強制戒治
    處分而決心改過及犯後尚知坦承犯行等一切情狀，分別量處
    如主文所示之刑，並定其應執行刑。
三、至扣案之鑰匙1 支，原係插在被害人丁○○所有之車牌號碼
    KU─5547號自小客車上，業經被告自承在卷，既非被告所有
    ，與沒收規定不符，爰不予宣告沒收，附此敘明。
據上論斷，應依刑事訴訟法第273 條之1 第1 項，第299 條第1
項前段，毒品危害防制條例第10條第2 項，刑法第11條、第56條
、第320 條第1 項、第47條、第51條第5 款，罰金罰鍰提高標準
條例第1 條前段，判決如主文。
本案經檢察官戴瑞麒到庭執行職務。
中　　華　　民　　國　　94　　年　　10　　月　　27　　日
                  刑事第二庭    法　官　林燦都
以上正本證明與原本無異。
如不服本判決，應於送達後10日內向本院提出上訴狀（須附繕本
），上訴於臺灣高等法院臺中分院。
                                書記官　陳建分
中　　華　　民　　國　　94　　年　　10　　月　　27　　日
附錄論罪科刑法條
刑法第320條第1項
意圖為自己或第三人不法之所有，而竊取他人之動產者，為竊盜
罪，處5年以下有期徒刑、拘役或500元以下罰金。
毒品危害防制條例第10條第2項
施用第二級毒品者，處3 年以下有期徒刑。
